【裁判字號】    97,訴,1646
【裁判日期】    970627
【裁判案由】    違反毒品危害防制條例
【裁判全文】
臺灣彰化地方法院刑事判決      九十七年度訴字第一六四六號
公  訴  人  臺灣彰化地方法院檢察署檢察官
被      告  甲○○
                    （現在臺灣彰化監獄彰化分監執行中）
上列被告因違反毒品危害防制條例案件，經檢察官提起公訴（九
十七年度毒偵字第二0六六號），由本院合議庭裁定依簡式審判
程序審理判決如下：
    主  文
甲○○施用第一級毒品，累犯，處有期徒刑捌月。
    事  實
一、甲○○前曾於民國九十四年八月八日，因連續施用第一級毒
    品及連續施用第二級毒品案件，經本院以九十四年度訴字第
    九四三號分別判處有期徒刑八月、六月，並定應執行刑為有
    期徒刑一年一月確定；又於九十五年一月二日，因竊盜案件
    ，經本院以九十四年度易字第一三三五號判處有期徒刑一年
    確定，嗣並經本院以九十六年度聲減字第五五八號一案裁定
    減為有期徒刑六月（得易科罰金）確定，上揭二刑期經入監
    接續執行後，已於九十六年七月十六日執行完畢【其後續執
    行本院九十四年度彰簡字第四九九號竊盜案件所處拘役五十
    日（得易科罰金）確定、後經本院以九十六年度聲減字第二
    九四號裁定減為拘役二十五日（得易科罰金）確定之刑期，
    並已於九十六年八月九日執行完畢】。其復曾因施用毒品案
    件，經送執行觀察、勒戒後，因認無繼續施用毒品之傾向，
    於八十八年六月二十四日執行完畢釋放，並由臺灣彰化地方
    法院檢察署檢察官以八十八年度偵字第六三二六號案件為不
    起訴之處分確定；又因施用第二級毒品案件（所為施用第二
    級毒品犯行，已於八十九年六月二日經本院彰化簡易庭以八
    十九年度彰簡字第二七四號判處有期徒刑三月，得易科罰金
    確定），經送執行觀察、勒戒後，因認有繼續施用毒品之傾
    向，接續執行強制戒治，後經停止戒治及撤銷停止戒治入所
    續執行所餘之戒治期間後，已於九十一年十一月五日執行完
    畢釋放，並於上開強制戒治執行完畢釋放後之五年內，再因
    連續施用第一級毒品及連續施用第二級毒品案件，於九十四
    年八月八日經本院以九十四年度訴字第九四三號分別判處有
    期徒刑八月、六月，並定應執行刑為有期徒刑一年一月確定
    。詎仍不知警惕，又另行基於施用第一級毒品海洛因之犯意
    ，於九十七年四月一日下午七時許，在彰化縣和美鎮○○里
    ○○路慈惠堂附近空地，以將少許海洛因粉末置入注射針筒
    內加水後，再以針筒注射手臂施用之方式，施用第一級毒品
    海洛因一次。嗣其於九十七年四月三日下午五時二十分許，
    在彰化縣線西鄉○○村○○路六九號，因竊盜案件（另由本
    院以九十七年度易字第七七七號案件審理）為警查獲後，其
    於有偵查犯罪職權之機關或個人發覺其上開施用海洛因一次
    之犯罪前，主動向警方供承其有上開施用海洛因一次之犯行
    而自首，且主動接受裁判。
二、案經彰化縣警察局和美分局報請臺灣彰化地方法院檢察署檢
    察官偵查起訴，由本院合議庭裁定依簡式審判程序審理。
    理  由
一、訊據被告甲○○對於上揭事實坦承不諱，且有彰化縣警察局
    委託檢驗尿代號與真實姓名對照認證單、詮昕科技股份有限
    公司出具之濫用藥物尿液檢驗報告各一件在卷可稽，足認被
    告前開自白與事實相符。此外，復有臺灣彰化地方法院檢察
    署刑案資料查註紀錄表、臺灣高等法院被告前案紀錄表、在
    監在押全國紀錄表各一份在卷可考，本件事證明確，被告犯
    行洵堪認定。
二、按海洛因係毒品危害防制條例所定之第一級毒品，不得非法
    施用。核被告所為，係犯毒品危害防制條例第十條第一項之
    施用第一級毒品罪。其為供施用第一級毒品而持有該級毒品
    之低度行為，應為施用之高度行為所吸收，不另論罪。又被
    告前曾於九十四年八月八日，因連續施用第一級毒品及連續
    施用第二級毒品案件，經本院以九十四年度訴字第九四三號
    分別判處有期徒刑八月、六月，並定應執行刑為有期徒刑一
    年一月確定；又於九十五年一月二日，因竊盜案件，經本院
    以九十四年度易字第一三三五號判處有期徒刑一年確定，嗣
    並經本院以九十六年度聲減字第五五八號一案裁定減為有期
    徒刑六月（得易科罰金）確定，上揭二刑期經入監接續執行
    後，已於九十六年七月十六日執行完畢【其後續執行本院九
    十四年度彰簡字第四九九號竊盜案件所處拘役五十日（得易
    科罰金）確定、後經本院以九十六年度聲減字第二九四號裁
    定減為拘役二十五日（得易科罰金）確定之刑期，並已於九
    十六年八月九日執行完畢】，有臺灣彰化地方法院檢察署刑
    案資料查註紀錄表、臺灣高等法院被告前案紀錄表各一份在
    卷可考，其於前揭徒刑執行完畢，五年以內故意再犯本件有
    期徒刑以上之罪，為累犯，應依刑法第四十七條第一項之規
    定加重其刑。再被告係於九十七年四月三日下午五時二十分
    許，在彰化縣線西鄉○○村○○路六九號，因竊盜案件（另
    由本院以九十七年度易字第七七七號案件審理）為警查獲後
    ，其於有偵查犯罪職權之機關或個人發覺其上開施用海洛因
    一次之犯罪前，主動向警方供承其有上開施用海洛因一次之
    犯行而自首，且主動接受裁判一節，已據被告陳明在卷，且
    有被告之警詢筆錄及員警製作之職務報告各一份在卷可考，
    爰依刑法第六十二條前段之自首規定，減輕其刑；且前分別
    有加重、減輕之事由，依法應先加後減之。爰審酌被告之素
    行、犯罪之動機、目的、施用毒品係戕害自身健康、施用毒
    品海洛因之次數為一次、所生危害及被告犯罪後之態度等一
    切情狀，量處如主文所示之刑，以示懲儆。
據上論斷，應依刑事訴訟法第二百七十三條之一第一項、第二百
九十九條第一項前段，毒品危害防制條例第十條第一項、第二十
三條第二項，刑法第十一條前段、第四十七條第一項、第六十二
條前段，判決如主文。
本案經檢察官吳芙如到庭執行職務
中    華    民    國  九十七  年    六    月  二十七  日
                  刑事第八庭    法  官  李雅俐
以上正本證明與原本無異。
如不服本判決，應於判決送達後10日內，向本院（切勿逕送臺灣
高等法院臺中分院）提出上訴狀，上訴書狀應「敘述具體上訴理
由」，並按他造當事人之人數附繕本。
中    華    民    國  九十七  年    六    月  二十七  日
                                書記官  陳秀娟
附錄論罪科刑法條：
毒品危害防制條例第十條第一項：
施用第一級毒品者，處六月以上五年以下有期徒刑。


司法院資訊處製作；財團法人民間司法改革基金會備份。
